臺灣高雄地方法院刑事判決　　　　　　　94年度訴字第2101號
公　訴　人　臺灣高雄地方法院檢察署檢察官
被　　　告　乙○○　男　34歲.
上列被告因毒品危害防制條例案件，經檢察官提起公訴（94年度
毒偵字第4405號），暨移送併辦（94年度毒偵字第5295號）嗣因
被告就被訴事實為有罪之陳述，經本院合議庭裁定由受命法官獨
任適用簡式審判程序審理，本院判決如下：
    主  文
乙○○連續施用第一級毒品，累犯，處有期徒刑拾月；又連續施
用第二級毒品，累犯，處有期徒刑肆月。應執行有期徒刑壹年。
    事  實
一、乙○○前因違反毒品危害防制條例案件，經本院以90年度訴
    字第1052號判處有期徒刑1 年確定，復因違反毒品危害防制
    條例案件，經本院以91年度訴字第2444號判處應執行有期徒
    刑10月確定，上開二案接續執行，於民國91年9 月30日入監
    執行，於93年2 月26日縮短刑期假釋付保護管束，於93年7
    月1 日假釋付保護管束期滿執行完畢。其因施用毒品案件，
    經本院以87年度毒聲字第1068號裁定送觀察、勒戒後，認有
    繼續施用毒品之傾向，再經本院以87年度毒聲字第1525號裁
    定令入戒治處所施以送強制戒治，於戒治期間表現良好，經
    本院以88年度毒聲字第651 號裁定停止戒治，所餘戒治期間
    付保護管束，嗣因違反保護管束應遵守之事項情節重大，經
    本院以88年度毒聲字第3538號裁定撤銷停止戒治，令入戒治
    處所施以強制戒治，於89年4 月20日戒治期滿，由臺灣高雄
    地方法院檢察署檢察官於89年7 月31日，以89年度戒毒偵字
    第771 號不起訴處分確定。詎不知悔改，於上開強制戒治執
    行完畢釋放後5 年內，基於施用第1 級毒品海洛因之概括犯
    意，自94年1 月14日起至94年3 月31日止（不含公權力拘束
    之時間），在其位於高雄縣林園鄉○○○路2 巷1 號住處房
    間內，以將海洛因摻入香菸內點火吸食之方式，約4 、5 天
    1 次，連續施用第1 級毒品海洛因多次。乙○○另萌施用第
    2 級毒品甲基安非他命之概括犯意，於94年1 月14日起至94
    年3 月31日止（不含公權力拘束之時間），在上開住處，以
    將甲基安非他命置入燈泡內燒烤之方式，約每日1 、2 次，
    連續施用甲基安非他命多次。嗣先後於94年2 月14日17時5
    分許、94年3 月31日10時35分許，經警通知其至高雄縣政府
    警察局鳳山採尿室接受採集尿液送驗後查獲。
二、案經高雄縣政府警察局林園分局先後報請臺灣高雄地方法院
    檢察署檢察官偵查起訴暨移送併辦後，由本院改依簡式審判
    程序審理。
    理  由
一、本件被告所犯為死刑、無期徒刑、最輕本刑為3 年以上有期
    徒刑以外之罪，其於準備程序進行中，就被訴事實為有罪之
    陳述，經受命法官告知簡式審判程序之旨，並聽取當事人之
    意見後，本院合議庭裁定由受命法官獨任進行簡式審判程序
    ，合先敘明。
二、前揭事實，業據被告乙○○於本院審理中自白不諱，且被告
    於94年2 月14日、94年3 月31日先後為警採集尿液送驗結果
    ，均呈嗎啡及甲基安非他命陽性反應，有長榮大學94年2 月
    25日、94年4 月15日確認報告各1 份與列管毒品人口尿液檢
    體採集送驗紀錄表2 紙存卷可憑，堪信被告之自白與事實相
    符，其確有連續施用海洛因及甲基安非他命無疑。又被告前
    因施用毒品案件，經本院以87年度毒聲字第1068號裁定送觀
    察、勒戒後，認有繼續施用毒品之傾向，再經本院以87年度
    毒聲字第1525號裁定令入戒治處所施以送強制戒治，於戒治
    期間表現良好，經本院以88年度毒聲字第651 號裁定停止戒
    治，所餘戒治期間付保護管束，嗣因違反保護管束應遵守之
    事項情節重大，經本院以88年度毒聲字第3538號裁定撤銷停
    止戒治，令入戒治處所施以強制戒治，於89年4 月20日戒治
    期滿，由臺灣高雄地方法院檢察署檢察官於89年7 月31日，
    以89年度戒毒偵字第771 號不起訴處分確定之事實，有上開
    不起訴處分書、臺灣高等法院被告前案紀錄表、本院被告院
    內索引卡紀錄表、臺灣高雄地方法院檢察署刑案資料查註紀
    錄表各1 份存卷供參，被告於強制戒治執行完畢釋放後5 年
    內，再度犯施用海洛因及甲基安非他命罪，事證明確，其犯
    行應堪認定。
三、按海洛因、甲基安非他命分別為毒品危害防制條例第2 條第
    2 項第1 款、第2 款所明定之第1 級、第2 級毒品。次按犯
    毒品危害防制條例第10條施用第1 級、第2 級毒品之罪者，
    檢察官應聲請法院裁定令被告入勒戒處所觀察、勒戒，經觀
    察、勒戒後，認有繼續施用毒品傾向者，檢察官應聲請法院
    裁定令入戒治處所強制戒治，強制戒治執行完畢釋放後5 年
    內再犯第10條之罪，檢察官應依法追訴，此觀諸毒品危害防
    制條例第20條第1 項、第2 項、第23條第2 項前段規定自明
    。被告於強制戒治執行完畢釋放後5 年內，再犯本案施用第
    1 、2 級毒品犯行，核其所為，係犯毒品危害防制條例第10
    條第1 項施用第1 級毒品罪、同條第2 項施用第2 級毒品罪
    。被告持有第1 級毒品海洛因、第2 級毒品甲基安非他命後
    進而施用，持有之低度行為各為施用之高度行為所吸收，均
    不另論持有第1 級、第2 級毒品之罪。其先後多次施用第1
    、2 級毒品，時間緊接，手法相同，所犯係構成要件相同之
    罪名，顯均係基於概括犯意反覆為之，為連續犯，依刑法第
    56條之規定，各論以1 罪，並均加重其刑。併案部分（即94
    年3 月31日查獲部分）雖未經起訴，然此部分與公訴人已起
    訴經本院論罪之施用第1 、2 級毒品罪部分，分別有連續犯
    之裁判上一罪關係，本院自應併予審究。又被告前因違反毒
    品危害防制條例案件，經本院以90年度訴字第1052號判處有
    期徒刑1 年確定，復因違反毒品危害防制條例案件，經本院
    以91年度訴字第2444號判處應執行有期徒刑10月確定，上開
    二案接續執行，於91年9 月30日入監執行，於93年2 月26日
    縮短刑期假釋付保護管束，於93年7 月1 日假釋付保護管束
    期滿執行完畢，有臺灣高等法院被告前案紀錄表在卷足按，
    其於執行完畢後5 年內再犯本案有期徒刑以上之二罪，均為
    累犯，應依刑法第47條之規定加重其刑，並均遞加之。被告
    所犯上開二罪，犯意各別，行為互殊，應分論併罰。爰審酌
    被告前因施用毒品，經觀察、勒戒及強制戒治，為不起訴處
    分確定後，仍未能徹底戒絕毒品，再犯本案施用第1 、2 級
    毒品犯行，顯見其無戒毒悔改之意，惟念其施用毒品乃自戕
    一己之身體健康，尚未對他人造成危害，且犯後坦承犯行等
    一切情狀，各量處如主文所示之刑，並定其應執行刑。
據上論斷，應依刑事訴訟法第299 條第1 項前段、第273 條之1
第1 項，毒品危害防制條例第10條第1 項、第2 項，刑法第11條
前段、第56條、第47條、第51條第5 款，判決如主文。
本案經檢察官甲○○到庭執行職務。
中　　華　　民　　國　　94　　年　　7 　　月　　22　　日
              鳳山刑事第3庭     法　官  莊珮君
以上正本證明與原本無異。
如不服本判決，應於判決送達後10日內，向本院提出上訴狀。
                                書記官  呂怜勳
中　　華　　民　　國　　94　　年　　7 　　月　　22　　日
附錄本案判決論罪科刑法條：
毒品危害防制條例第10條
施用第一級毒品者，處6月以上5年以下有期徒刑。
施用第二級毒品者，處3年以下有期徒刑。
